【裁判字號】    98,裁,388
【裁判日期】    980219
【裁判案由】    綜合所得稅
【裁判全文】
最  高  行  政  法  院  裁  定
                                       98年度裁字第388號
上  訴  人  甲○○
訴訟代理人  薛博允  律師
被 上訴 人  財政部臺北市國稅局
代  表  人  乙○○
上列當事人間綜合所得稅事件，上訴人對於中華民國97年9月25
日臺北高等行政法院97年度訴字第20號判決，提起上訴，本院裁
定如下：
    主  文
上訴駁回。
上訴審訴訟費用由上訴人負擔。
    理  由
一、按對於高等行政法院判決之上訴，非以其違背法令為理由，
    不得為之，行政訴訟法第242條定有明文。依同法第243條第
    1項規定，判決不適用法規或適用不當者，為違背法令；而
    判決有同條第2項所列各款情形之一者，為當然違背法令。
    是當事人對於高等行政法院判決上訴，如依行政訴訟法第24
    3條第1項規定，以高等行政法院判決有不適用法規或適用不
    當為理由時，其上訴狀或理由書應有具體之指摘，並揭示該
    法規之條項或其內容；若係成文法以外之法則，應揭示該法
    則之旨趣；倘為司法院解釋或本院之判例，則應揭示該判解
    之字號或其內容。如以行政訴訟法第243條第2項所列各款情
    形為理由時，其上訴狀或理由書，應揭示合於該條項各款之
    事實。上訴狀或理由書如未依此項方法表明，或其所表明者
    與上開法條規定不合時，即難認為已對高等行政法院判決之
    違背法令有具體之指摘，其上訴自難認為合法。
二、本件上訴人對於高等行政法院判決上訴，主張：匯豐證券股
    份有限公司（下稱匯豐公司）董事長陳謙吉自民國70年間起
    即以匯豐公司名義吸金以彌補其虧損缺口，足證陳謙吉為刑
    事侵財罪之加害人，而上訴人則為侵財罪之被害人，錢條及
    支票均為陳謙吉詐財手法，豈得據錢條認定有利息收入，且
    上訴人不僅未獲利息，甚至血本無歸。又被上訴人因臺北高
    等行政法院94年度訴字第985號判決撤銷原處分，乃於96年8
    月1月重核決定本案原處分，是本件88年度綜合所得稅之5年
    核課期間，顯已逾越。原判決對上訴人爭執被詐失財，無利
    息收入之主張及本案原處分已逾核課期間，均未予採信，亦
    未敘明何以不可採之理由，有違行政訴訟法第243條第2項第
    6款判決不備理由之違法等語。
三、惟查原判決已清楚交待認定上訴人取得利息所得之理由，上
    訴人所指陳謙吉有侵占犯意一節，亦未具體指明「易持有為
    所有」之犯意產生時點，根本無法推翻原判決前開事實認定
    結論。又本案既在核課期間內作成初核，即無逾越核課期間
    可言。是以上訴人前開上訴理由，論之實質，無非係就原審
    取捨證據、認定事實之職權行使，任意指摘其為不當，並就
    原審已為法律論斷者，泛言未論斷或論斷矛盾，並無具體表
    明原判決有何「不適用法規」、「適用法規不當」、或有「
    行政訴訟法第243條第2項所列各款情形」，難認對該判決之
    如何違背法令已有具體之指摘。依首開規定及說明，應認其
    上訴為不合法。
四、據上論結，本件上訴為不合法。依行政訴訟法第249條第1項
    前段、第104條、民事訴訟法第95條、第78條，裁定如主文
    。
中    華    民    國    98    年    2     月    19    日
                    最高行政法院第一庭
                        審判長法官  帥  嘉  寶
                              法官  黃  本  仁
                              法官  吳  東  都
                              法官  黃  秋  鴻
                              法官  胡  方  新
以  上  正  本  證  明  與  原  本  無  異
中    華    民    國    98    年    2     月    23    日
                              書記官  莊  俊  亨


司法院資訊處製作；財團法人民間司法改革基金會備份。
